【裁判字號】    89,簡上,21
【裁判日期】    890324
【裁判案由】    傷害
【裁判全文】
臺灣桃園地方法院刑事判決                          八十九年度簡上字第二一號
    上  訴  人  乙○○
    即  被  告
右上訴人，因被告犯傷害案件，不服本院中壢簡易庭八十八年度壢簡字第九五六號，
中華民國八十八年十月八日第一審判決 (起訴案號：八十八年度偵字第一二二五六號
）提起上訴，本院管轄之第二審地方法院合議庭判決如左：
        主  文
原判決撤銷。
乙○○連續傷害人之身體，處罰金壹萬貳仟元，如易服勞役，以參佰元折算壹日；安
全帽壹頂沒收。
        事  實
一、乙○○與丙○○原為舊識，因催討金錢債務發生爭執，乙○○遂基於普通傷害之
    概括犯意，先於民國八十八年六月二十四日上午十時三十分許，在桃園縣中壢市
    ○○路十九號丙○○所經營之「歐穎精品服飾店」內，持其所有之安全帽，毆打
    丙○○之後腰部、左手臂等處；又於同年七月十日上午十一時許前往上址，向丙
    ○○催討債務，又發生爭執，乙○○乃徒手捏丙○○之左後腰部；致丙○○分別
    受有左手臂九ｘ三公分之打撲傷與紅腫、左手臂瘀紅、後背疼痛等傷害（聲請簡
    易判決處刑書記載為受左手臂外傷等傷害）及左後腰九ｘ七公分瘀血之傷害（聲
    請簡易判決處刑書漏載）。
二、案經丙○○訴由桃園縣警察局中壢分局報請台灣桃園地方法院檢察署檢察官偵查
    後聲請簡易判決處刑。
        理  由
一、訊據上訴人乙○○矢口否認有何傷害犯行，辯稱：因丙○○未還錢，所以伊前往
    其經營之「歐穎精品服飾店」要其還債與丙○○發生爭執，伊僅與丙○○拉扯，
    未毆打丙○○云云。惟查：右揭事實，業據告訴人丙○○指述歷歷，核與現場目
    擊證人即分租「歐穎精品服飾店」部分店面營業之甲○○證稱：八十八年六月二
    十四日上午十時三十分許伊在「歐穎精品服飾店」賣衣服，當時乙○○進來就像
    丙○○大吼大叫後就用帶來之安全帽打丙○○，伊就叫丙○○離開以免發生更大
    的事等情相符（見台灣桃園地方法院檢察署八十八年偵自第一三六四五號卷第八
    頁反面、本院八十九年二月二十五日筆錄），復有告訴人受傷後於八十八年六月
    二十四日及八十八年七月十日所提出之天祥醫院之驗傷診斷書各乙紙附卷可稽，
    又依據上訴人於本院審理時亦供稱：於右揭、時地，確有與告訴人因催討債務之
    事發生爭吵後，伊才拉扯告訴人等語 (見本院八十九年三月十日筆錄)以觀，應
    堪認告訴人之指訴為可採，是上訴人所辯無非係避就之詞，殊無可採。故本件事
    証業臻明確，上訴人犯行堪以認定，應予依法論科。
二、核上訴人乙○○所為，係犯刑法第二百七十七條第一項之普通傷害罪。又上訴人
    先後二次犯行，時間緊接，犯罪構成要件相同，顯係基於概括犯意為之，為連續
    犯，應論以一普通傷害罪，依刑法第五十六條之規定，加重其刑。原審依據刑事
    訴訟法第四百四十九條第一項前段、刑法第二百七十七條第一項、第四十二條第
    二項，罰金罰鍰提高標準條例第一條前段、第二條，逕以簡易判決量處上訴人傷
    害人之身體，處罰金壹萬元，如易服勞役，以佰元折算壹日，固非無見，惟查
    告訴人因遭上訴人連續毆打致告訴人分別受有左手臂九ｘ三公分之打撲傷與紅腫
    、左手臂瘀紅、後背疼痛等傷害及左後腰九ｘ三公分瘀血之傷害，原審就告訴人
    所受之傷害，漏未詳以認定，尚屬有誤；且原審既認定上訴人連續毆打告訴人，
    於據上論結欄漏載刑法第五十六條，又未扣案之安全乙頂係上訴人及被告所有供
    其犯罪所用之物，原審未予宣告沒收（詳後述），亦有疏漏；上訴人否認犯罪，
    雖無足取，然原判決既有可議，應由本院撤銷改判。爰審酌上訴人之犯罪手段、
    告訴人所受傷害程度、上訴人犯罪後之態度等一切情狀，量處如主文所示之刑，
    並諭知易服勞役之折算標準，以資懲儆。
三、未扣案之安全帽乙頂，係上訴人即被告所有供犯罪所用之物，已如前述，應依刑
    法第三十八條第一項第二款宣告沒收。
據上論斷，應依刑事訴訟法第四百五十五條之一第三項、第三百六十九條第一項前段
、第三百六十四條、第二百九十九條第一項前段，刑法第五十六條、第二百七十七條
第一項、第四十二條第二項、第三十八條第一項第二款，罰金罰鍰提高標準條例第一
條前段、第二條，判決如主文。
本案經檢察官洪景明到庭執行職務。
中      華      民      國      八十九  年    三    月    二十四    日
                                臺灣桃園地方法院刑事第四庭
                                    審判長法官  鄭景文
                                          法官  林晏鵬
                                          法官  邱滋杉
右正本證明與原本無異。
不得上訴。
                               書記官   許世賢
中        華        民        國   八十九   年   四   月    六    日
附論罪科刑依據之法條：
刑法第二百七十七條
傷害人之身體或健康者，處三年以下有期徒刑，拘役或一千元以下罰金。
犯前項之罪，因而致人於死者，處無期徒或七年以上有期徒刑，致重傷者，處三年以
上、十年以下有期徒刑。


司法院資訊處製作；財團法人民間司法改革基金會備份。
